---
title: "Regresión lineal múltiple"
author: "Daniel Hernan Freire Navarrete"
date: "2 de agosto de 2015"
output: html_document
---

### Introducción
Se quiere realizar una regresión multiple de la data Poblacion , para asi poder interpretar los resultados y poder dar las conclusiones deacuerdo a los resultados obtenidos, además de detallar los pasos realizados para realizar nuestra regresión multilineal. 

### Realización de la regresión lineal multiple.

Primero leemos las datas *poblacion1* y *poblacion2*, para esto cargamos primero   _library(readxl)_ luego unimos las datas *poblacion1* y *poblacion2* la cual llamaremos *poblacion*, todo esto se realizo con las siguientes lineas de codigo
```{r,echo=TRUE,eval=TRUE}
library(readxl)
poblacion1 <- read_excel("poblacion1.xlsx",sheet = 1,col_names = TRUE,na = "")
poblacion2 <- read_excel("poblacion2.xlsx",sheet = 1,col_names = TRUE,na = "")
poblacion <- merge(x = poblacion1,y = poblacion2, by = "identificador", suffixes = c("","")) 
str(poblacion)
```

Analizando la data poblacion se tiene que la data disponemos de `r nrow(poblacion)` observaciones de `r ncol(poblacion)` variables.

Se requiere explicar la varible `r names(poblacion)[2]` en función de los  regresores `r names(poblacion)[1]`,`r names(poblacion)[3]`,`r names(poblacion)[4]`,`r names(poblacion)[5]`,`r names(poblacion)[6]`,`r names(poblacion)[7]`,`r names(poblacion)[8]`,`r names(poblacion)[9]`,`r names(poblacion)[10]`. En lugar de utilizar la función `View(poblacion)` para vizualizar el conjunto de datos empleamos la función `datatable()` del paquete `DT()`, esta función permite crear un __HTML widget__ . Se tiene la siguiente tabla,


```{r,echo=TRUE,eval=TRUE}
library(DT)
datatable(poblacion)
```

### Modelo de regresión lineal múltiple
Primero realizamos la regresion con todas la variables deacuero al siguiente codigo

```{r,echo=TRUE,eval=TRUE}
reg<- lm(poblacion ~ var.pobl.mayor + menores.18  + tasa.crimen+part.almz.escl+var.ingresos+var.tasa.crimen, poblacion)
summary(reg) 
```

Ahora vemos que regresores son significativo y realizamos la regresion para los regresores significativos
```{r,echo=TRUE,eval=TRUE}
reg1<-step(reg,direction="backward")
summary(reg1)
```
Notamos que solo la variabre tasa.crimen es significativa para nuestro modelo.

El modelo esta  dado por la ecuación
$$\hat{`r substring(names(poblacion)[2],1,2)`} =`r reg1$coefficients[1]` 
`r reg1$coefficients[2]`  \hat{`r substring(names(poblacion)[7],1,2)`} 
$$


### Interpretación

__Interpretación modelo:__ Al igual que en regresión lineal simple, los coeficientes $\beta$ van a indicar el incremento (o disminución) en la población por el incremento unitario de la correspondiente variable explicativa. Por lo tanto, estos coeficientes van a tener las correspondientes unidades de medida. En este caso _Si `r names(poblacion)[7]` se incrementa en una unidad, entonces `r names(poblacion)[2]`
`r tex <-"aumenta"; if(reg1$coefficients[2]<0) (tex<-"disminuye");tex` en promedio `r reg1$coefficients[2]` unidades._

__Interpretación $R^2$:__ _El modelo de regresión lineal múltiple obtenido explica el `r paste(100*summary(reg1)$r.squared,"%")` de la variabilidad total._

### Pruebas de hipótesis

$$H_0: \beta_1 =0$$
$$H_1: \beta_1 \neq 0$$

Se sabe que  $t= `r summary(reg1)$coefficients[1,3]`$ es `r tex<-"menor"; if(summary(reg1)$coefficients[1,3]>qt(0.975 , df =nrow(poblacion)-2)) tex<-"mayor"; tex` que 
$t_{`r (nrow(poblacion)-2)`}(\frac{\alpha}{2})= `r qt(0.975 , df =nrow(poblacion)-2)`$
`r tex<-"no se rechaza"; if(summary(reg1)$coefficients[1,3]>qt(0.975 , df =nrow(poblacion)-2)) tex<-"se rechaza"; tex`
$H_0: \beta_1=0$.


$$H_0: \beta_2 =0$$
$$H_1: \beta_2 \neq 0$$

Se sabe que  $t= `r summary(reg1)$coefficients[2,3]`$ es `r tex<-"menor"; if(summary(reg1)$coefficients[2,3]>qt(0.975 , df =nrow(poblacion)-2)) tex<-"mayor"; tex` que 
$t_{`r (nrow(poblacion)-2)`}(\frac{\alpha}{2})= `r qt(0.975 , df =nrow(poblacion)-2)`$
`r tex<-"se rechaza"; if(summary(reg1)$coefficients[1,3]>qt(0.975 , df =nrow(poblacion)-2)) tex<-"no se rechaza"; tex`
$H_0: \beta_2=0$.

### Análisis de varianza

Realizando la tabla __ANOVA__ tenemos los siguientes resultados:
```{r,echo=TRUE,eval=TRUE}
anova <- aov(reg1)
summary(anova)[[1]]
```

### Intervalos de confianza
```{r}
confint(reg1,level = 0.95)
```
```{r}
confint(reg1,level = 0.90)
```

### Gráficos residuales

```{r}
(u_t <- reg1$residuals) #residuos
(y_t <- reg1$fitted.values) #prediccion
data <- data.frame(poblacion, y_t,u_t)
datatable(data,filter="top", options = list(
  searching = TRUE,
  pageLength = 5,
 lengthMenu = c(5, 10, 15)
 ))
```

```{r, fig.align="center",fig.width=5,fig.height=4}
library(ggplot2)
(u_t <- reg1$residuals)

g <- ggplot(data = poblacion, aes(x=poblacion, y=u_t))
g + geom_point()



g <- ggplot(data = poblacion, aes(x=tasa.crimen, y=u_t))
g + geom_point()



#media de los residuos
mean(reg1$residuals) 

# graf normal
qqnorm(u_t)
qqline(u_t)

# Pronosticos vs residuos
(y_t <- reg1$fitted.values)
plot(u_t,y_t)

# Puntos singulares
library(car)
outlierTest(reg1) # Bonferonni p-value for most extreme obs
qqPlot(reg1, main="QQ Plot") #qq plot for studentized residuo 

# puntos influyentes
# Cook's plot
# D > 2/k
cutoff <- 2/((nrow(poblacion)-length(reg1$coefficients))) 
plot(reg1, which=4, cook.levels=cutoff)
poblacion[40,]

```

### Conclusiones
De los resultados obtenidos de la regresion lineal múltiple se puede asegurar que la variabilidad esta dada en `r paste(100*summary(reg1)$r.squared,"%")`. Existen observaciones influyentes en los parámetros de la regresión. Se conclye tambien que nuestra regresión es significante puesto que el p-valor es menor que 0.05. Ademas se notó que nuestra variable o regresor significativo fue unicamente tasa.crimen.



